【裁判字號】    99,訴,315
【裁判日期】    991025
【裁判案由】    毒品危害防制條例
【裁判全文】
臺灣臺北地方法院刑事判決               99年度訴字第315號
公  訴  人  臺灣臺北地方法院檢察署檢察官
被      告  丙○○
選任辯護人  彭火炎律師
            張玉琳律師
被      告  戊○○
指定辯護人  本院公設辯護人甲○○
            丁○○
選任辯護人  張文寬律師
上列被告等因毒品危害防制條例案件，經檢察官提起公訴（99年
度偵字第844、845、1055號、99年度毒偵字第118號），本院判
決如下：
    主  文
丙○○共同販賣第二級毒品，處有期徒刑捌年，扣案之電子磅秤
壹台及帳冊貳本均沒收，未扣案之販賣毒品所得新臺幣壹仟伍佰
元與戊○○、丁○○連帶沒收，如全部或一部不能沒收時，以其
等之財產連帶抵償之；又共同販賣第三級毒品，共貳拾肆罪，各
處有期徒刑伍年陸月，扣案之第三級毒品K他命參包（不含包裝
袋驗餘淨重壹點柒肆零伍公克）沒收銷燬之，包裝袋參個、電子
磅秤壹台及帳冊貳本均沒收，未扣案之販賣毒品所得新臺幣參萬
捌仟元與戊○○、丁○○連帶沒收，如全部或一部不能沒收時，
以其等之財產連帶抵償之。應執行有期徒刑拾伍年；扣案之第三
級毒品K他命參包（不含包裝袋驗餘淨重壹點柒肆零伍公克）均
沒收銷燬之，包裝袋參個，電子磅秤壹台及帳冊貳本均沒收，未
扣案之販賣毒品所得新臺幣參萬玖仟伍佰元與戊○○、丁○○連
帶沒收，如全部或一部不能沒收時，以其等之財產連帶抵償之。
其餘被訴販賣第二級毒品、第三級毒品部分無罪。
戊○○共同販賣第二級毒品，處有期徒刑參年拾月，扣案之電子
磅秤壹台及帳冊貳本均沒收，未扣案之販賣毒品所得新臺幣壹仟
伍佰元與丙○○、丁○○連帶沒收，如全部或一部不能沒收時，
以其等之財產連帶抵償之，又共同販賣第三級毒品，共貳拾肆罪
，各處有期徒刑貳年拾月，扣案之第三級毒品K他命參包（不含
包裝袋驗餘淨重壹點柒肆零伍公克）沒收銷燬之，包裝袋參個、
電子磅秤壹台及帳冊貳本均沒收，未扣案之販賣毒品所得新臺幣
參萬捌仟元與丙○○、丁○○連帶沒收，如全部或一部不能沒收
時，以其等之財產連帶抵償之。又施用第二級毒品，處有期徒刑
肆月，扣案之第二級毒品甲基安非他命壹包（驗餘淨重零點肆捌
參捌公克）、MDMA壹顆（驗餘淨重零點貳玖貳伍公克）均沒收銷
燬之，安非他命吸食器壹組沒收。應執行有期徒刑伍年陸月；扣
案之第二級毒品甲基安非他命壹包（不含包裝袋驗餘淨重零點肆
捌參捌公克）、MDMA壹顆（驗餘淨重零點貳玖貳伍公克）、第三
級毒品K他命參包（驗餘淨重壹點柒肆零伍公克）均沒收銷燬之
，包裝袋肆個、電子磅秤壹台、帳冊貳本、安非他命吸食器壹組
均沒收，未扣案之販賣毒品所得新臺幣參萬玖仟伍佰元與丙○○
、丁○○連帶沒收，如全部或一部不能沒收時，以其等之財產連
帶抵償之。其餘被訴販賣第二級毒品、第三級毒品部分無罪。
丁○○共同販賣第二級毒品，處有期徒刑參年捌月，扣案之電子
磅秤壹台、帳冊貳本均沒收，未扣案之販賣毒品所得新臺幣壹仟
伍佰元與丙○○、戊○○連帶沒收，如全部或一部不能沒收時，
以其等之財產連帶抵償之。又共同販賣第三級毒品，共貳拾肆罪
，各處有期徒刑貳年捌月，扣案之第三級毒品K他命參包（不含
包裝袋驗餘淨重壹點柒肆零伍公克）均沒收銷燬之，包裝袋參個
、電子磅秤壹台及帳冊貳本均沒收，未扣案之販賣毒品所得新臺
幣參萬捌仟元與丙○○、戊○○連帶沒收，如全部或一部不能沒
收時，以其等之財產連帶抵償之。應執行有期徒刑肆年貳月，扣
案之第三級毒品K他命參包（不含包裝袋驗餘淨重壹點柒肆零伍
公克）均沒收銷燬之，包裝袋參個、電子磅秤壹台及帳冊貳本均
沒收，未扣案之販賣毒品所得新臺幣參萬玖仟元與丙○○、戊○○連帶沒收，如全部或一部不能沒收時，以其等之財產連帶抵償
之。其餘被訴販賣第二級毒品、第三級毒品部分無罪。
    事  實
一、丙○○、戊○○、丁○○均明知MDMA、K他命分別係毒品危
    害防制條例所列管之第二級毒品、第三級毒品，未經許可，
    不得擅自販賣，渠等竟共同基於販賣之犯意聯絡，由丙○○
    出資新臺幣（下同）20萬元、戊○○出資30萬元後，再推由
    戊○○於民國（下同）98年8月至10月間，向姓名年籍不詳
    、綽號「阿靜」之成年男子，以每顆新臺幣（下同）220元
    之價格購入第二級毒品MDMA共330顆，復於同年11月間透過
    賴慕禎（另案偵辦中）之介紹下，以每1公克新臺幣520元及
    48 0元之價格，向姓名年籍不詳之成年男子分別購入第三級
    毒品K他命400公克及200公克，之後丙○○、戊○○、丁○○則以MDMA每顆280元、K他命每公克900元之價格販賣予如
    附表一、二所示之陳翊展、黃庭暉（綽號金龜）、張子亮（
    綽號章魚）、乙○○等人謀利。嗣於同年12月28日，為警持
    搜索票搜索丙○○、戊○○、丁○○，並在臺北市中山區○○○路479號3樓之1等處查獲，扣得第三級毒品K他命3包（
    淨重1.7405公克）、電子磅秤1台、帳冊2本等物。
二、戊○○因施用毒品案件，經本院以97年度毒聲字第752號裁
    定送勒戒所觀察、勒戒後，認無繼續施用毒品之傾向，經臺
    灣臺北地方法院檢察署檢察官於97年11月19日以97年度毒偵
    字第2354號為不起訴處分。詎戊○○仍不知悔改，復基於施
    用第二級毒品安非他命、甲基安非他命、MDMA之犯意，於98
    年12月26日，在臺北市中山區○○○路479號3樓之1住處，
    施用上開第二級毒品1次，嗣為警於同年月28日持搜索票搜
    索查獲，並扣案之第二級毒品甲基安非他命1包（驗餘淨重
    0.48 38公克）、MDMA1顆（驗餘淨重0.2925公克）及其所有
    安非他命吸食器1組。
三、案經臺北市政府警察局移送臺灣臺北地方法院檢察署檢察官
    偵查起訴。
    理  由
壹、有罪部分：
甲、程序部分：
一、被告丙○○、戊○○、丁○○等分別於警、偵訊之供述，非
    出於強暴、脅迫、利誘、詐欺、疲勞訊問、違法羈押或其他
    不正方法取得，依刑事訴訟法第156條第1項、第158條之2均
    得採為證據。
二、證人乙○○、戊○○、丁○○於本院具結之證據，與其分別
    於警、偵訊（具結）之供述大致相符，渠等所供自得採為證
    據。
三、按被告以外之人於審判外之陳述，雖不符前4條之規定，而
    經當事人於審判程序同意做為證據，法院審酌該言詞陳述或
    書面陳述作成時之情況，認為適當者，亦得為證據。當事人
    、代理人或辯護人於法院調查證據時，知有第159條第1項不
    得為證據之情形，而未於言詞辯論終結前聲明異議者，視為
    有前項之同意，為刑事訴訟法第159條之5所明定。證人陳翊
    展、黃庭輝、張子亮、乙○○、賴慕禎分別於警、偵訊之供
    、證述，被告等於審判期日均表示無意見，證人陳翊展、黃
    庭輝、張子亮、乙○○等於警訊之供述本院認為適當，依上
    述規定，皆得為證據；證人賴慕禎於偵查中具結證述，核無
    顯不可信之情況，依同法第159條之1第2項得為證據。
四、後列非供述證據，均非違法取得之證據，且或係從事業務之
    人於業務上製作之證明文書、記錄文書，核無顯不可信情況
    ，故依同法第158條之4反面解釋、第159條之4第2款得為證
    據；又本院認定事實所引用之下列毒品鑑定書，乃依法定程
    序所為之鑑定，且被告等及渠等辯護人對於證據能力均表示
    無意見，自均有證據能力。
乙、實體部分：
一、訊據被告戊○○對於上揭共同販賣第二級、第三級毒品與施
    用第二級毒品之事實，暨被告丁○○對於上揭共同販賣第二
    級、第三級毒品之事實分別迭於警、偵訊及本院審理時均坦
    承不諱，核與如附表所示之證人陳翊展、黃庭輝、張子亮、
    乙○○、賴慕禎分別於警訊、本院審理時證述之情節相符，
    並有被告丙○○、戊○○、丁○○之監聽譯文附卷可稽，復
    有供被告戊○○施用之第二級毒品甲基安非他命1包（毛重
    0.724公克、淨重0.484公克、取樣0.0002公克、餘重0.4838
    公克）、第二級毒品MDMA1顆（淨重0.297公克、取樣0.0018
    公克、餘重0. 2925公克）、安非他命吸食器1組及供被告3
    人販賣用之第三級毒品K他命3包（毛重2.461公克、淨重1.
    741公克、取樣0. 0005公克、餘重1. 7405公克）、電子磅
    秤1台、帳冊2本等物扣案可資佐證。而扣案之甲基安非他命
    （白色透明結晶）1包、MDMA（淺綠色圓形錠劑）1顆、K他
    命（白色結晶）3包，經送交通部民用航空局航空醫務中心
    鑑定，分別檢出確含甲基安非他命、MDMA、K他命成分，此
    有該中心出具之99年1月14日航藥鑑字第0990075號毒品鑑定
    書1份附卷可稽。另而被告戊○○為警查獲後採尿送驗，檢
    驗結果呈安非他命、甲基安非他命、MD MA陽性反應，有臺
    北市政府警察局偵辦毒品案件尿液檢體委驗單、臺灣尖端先
    進生技醫藥股份有限公司99年1月8日出具之濫用藥物檢驗報
    告各1紙在卷可參，足徵被告戊○○、丁○○前揭任意性自
    白皆與事實相符，堪以認定，應予依法論科。
二、訊之被告丙○○於警訊、偵查及本院羈押訊問時對於共同販
    賣第二級、第三級毒品之事實均坦承不諱（見99年偵字第10
    55號卷(一)第55頁、98年度偵字第845號卷第202至203、227至
    228頁及98年度偵字第844號卷第11至13頁），雖其於嗣後本
    院準備程序及審理時翻異前詞，改稱：只是借錢予被告戊○○，借錢時不知道被告戊○○及丁○○在販賣毒品，在朋友
    需要施用時打電話給被告戊○○、丁○○，讓他們自行交易
    云云。惟查：
（一）被告丙○○、戊○○出資，並推由被告戊○○購入第二級
      、第三級毒品，經由被告丙○○、戊○○、丁○○三人分
      別販賣等情，業據被告戊○○、丁○○供明在卷，並經證
      人即向被告等購買毒品之陳翊展、黃庭暉、張子亮、乙○○等證述屬實，復有被告三人之監聽譯文在卷可憑，已如
      前述，堪以認定。
（二）被告丙○○所辯其係借錢予被告戊○○與丁○○做生意，
      初始對渠等販賣毒品並不知情一節，查與被告蕭正傑於警
      訊、本院羈押訊問及審判（具結）時所供、證稱：「丙○○會提供資金與我共同賣毒品是因為當時我想賺錢過生活
      ，是我提議賣毒品。」、「我跟丙○○借過錢販賣毒品。
      ... 他知道我借的錢是要買毒品來賣給別人的。」、「丙○○知道我在賣毒品之後有介紹酒店客人來買。丙○○自
      己有跟我買過毒品，但有時候是買給客人的，他會去找我
      ，我再拿給他。... 我第二次跟丙○○借錢時，他知道錢
      的用途為何。法官問我有無跟他說第二次我借的錢拿去買
      毒品來販賣還他，我回答說有，他知道之後我有這樣跟他
      講，正確。」等語（見99年偵字第1055卷(一)第26頁、本院
      偵聲卷第9頁及本院卷第104至105頁）及被告丁○○於警
      訊、偵訊（具結）及本院審理時所供：「搖頭丸（MDMA）
      、K他命毒品是戊○○及丙○○提供，由我負責販賣。戊○○及丙○○購得毒品後，將毒品交給我，如果K他命毒
      品以100公克拿給我販賣，我要回給他們成本價錢新臺幣
      6萬元，我賣出去總金額9萬元，就可得3萬元利潤。...
      我是幫戊○○及丙○○出貨賣毒品，戊○○他自己也會去
      賣毒品，丙○○也會在臺北市○○路26號門口販毒，因為
      我曾運送K他命毒品及搖頭丸到該處，所以我知道。是丙○○出資30萬元。」、「我毒品都是戊○○、丙○○給我
      的，在同一個地方有分別、有一起拿給我過，他們拿K他
      命跟搖頭丸叫我幫他們販賣。在臺北市○○○路481號7樓
      之1，還有丙○○的酒店裡面給我。」、「丙○○也會在
      台北市○○路26號門口販毒，因為我曾經送Ｋ他命、搖頭
      丸到該處，我去酒店販毒的事情屬實，就是丙○○說那裡
      有人要拿東西，叫我過去，時間在98年8至10月左右。丙○○會打電話叫我過去是因為他知道那邊有人要買毒品。
      ... 丙○○有叫我把三萬元交回去，但是那是丙○○叫我
      把三萬元拿回去給戊○○。... 丙○○有跟我聯絡過說有
      人要在何地點買毒品，叫我去交易，次數我不確定。丙○○跟我聯絡時如如前面我說的那次，他在電話裡說有人找
      我，在長春路26號酒店樓上，我問他幹嘛，他說你自己來
      了找到他就知道。我當時知道叫我去店裡的目的為何，丙○○叫我去找到我的朋友就知道，見到面自然就知道了，
      因為那個朋友以前就跟我買過毒品，所以我看到他就知道
      他是要跟我買毒品。」等語（見99年偵字第1055號卷(二)第
      99至100、168頁及本院卷第122至124頁）均不相合，且其
      所辯並無販毒行為之情形，亦核與證人乙○○於警訊時所
      證：「我於98年10月16日7時許，我先使用0000000000門
      號電話撥打丙○○使用之0000000000門號聯絡，我於電話
      中向丙○○購買5小包K他命（每包約0.8公克），金額每
      小包1千元，經過電話聯絡後，丙○○約我到臺北市○○○路紳士旅館前馬路邊（經警查出該址為臺北市○○○路
      481號）交易，交易時丙○○將5小包K他命裝成1包，以夾
      鍊袋裝毒品，告訴我價錢為5千元，我取得K他命毒品時，
      身上沒現金先欠款，因事前丙○○請我幫忙去向酒店客戶
      催收酒帳，所以催收酒帳作為抵銷向丙○○購買毒品應給
      付之5千元，另外1次是約98年10月下旬（正確日期不記得
      ），凌晨1時許，我到臺北市○○區○○路26號心悅會館
      門口，向丙○○購買3顆搖頭丸（MDMA），丙○○稱行情
      價每顆500或600元，因為我長期幫丙○○催收酒客帳款，
      所以丙○○沒收我的錢。我當時在酒店與朋友及丙○○飲
      酒，丙○○說他身上有K他命、搖頭丸，所以我才會去向
      他拿。」等語（見98年偵字第845卷第215至216頁）不符
      ，參以被告丙○○於本院羈押訊問及審理時亦坦稱：「對
      於檢察官移送我與被告戊○○共同販賣第二級、第三級毒
      品之罪嫌我不否認。」、「但是當時我已經知道他之前有
      拿向我借的我的錢買毒品販賣。... 第二次他跟我借錢時
      我大概知道他借錢是去賣毒品。」、「但是我之前大概就
      知道戊○○有在販賣毒品。」等語（參98年偵字第844號
      卷第11頁及本院卷第15至16、105頁）綦詳，由上所陳，
      至徵被告丙○○確有前揭犯行，要係可信無疑。況縱如被
      告丙○○所辯其初始對於被告戊○○、丁○○販賣毒品並
      不知情，然其亦自承之後知悉渠等販賣毒品後，仍繼續借
      錢予渠等，並販賣毒品予證人乙○○，足見其有共同參與
      販賣毒品之犯意及犯行，洵堪認定，其於事後本院審理翻
      異前詞，委屬臨訟卸責之詞，不足採信。
（三）綜上所述，足見被告丙○○所辯均屬卸責之詞，委無足取
      。本件事證明確，被告丙○○之犯行亦堪認定，自應予依
      法論科。
三、按安非他命、甲基安非他命、MDMA，均係毒品危害防制條例
    第2條第2項第2款所規定之第二級毒品，又K他命則為毒品危
    害防制條例第2條第2項第3款規定之第三級毒品，均不得施
    用、販賣。核被告丙○○、戊○○、丁○○販賣第二級毒品
    、第三級毒品予如附表一所示之人，所為均係犯毒品危害防
    制條例第4條第2項之販賣第二級毒品罪一罪；另被告3人販
    賣第三級毒品予如附表二所示之人，所為均係犯同法條第3
    項之販賣第三級毒品罪共24罪。被告3人就上開犯罪間，均
    有犯意聯絡與行為分擔，皆為共同正犯。又被告戊○○施用
    第二級毒品行為，係犯毒品危害防制條例第10條第2項之施
    用第二級毒品罪，且係一行為犯數罪名為想像競合犯，應從
    該條項罪論處，。被告3人販賣前持有毒品之低度行為，均
    為販賣之高度行為所吸收，及被告戊○○施用第二級毒品前
    後持有毒品之低度行為，為施用之高度行為所吸收，均不另
    論罪。被告3人所犯前揭罪行，犯意均個別、行為均互殊，
    均應分論併罰。查被告戊○○、丁○○於偵查及本院審理時
    ，對上揭犯罪事實均坦承自白，應依毒品危害防制條例第17
    條第2項規定減輕其刑。
    爰審酌被告3人均明知前開毒品對人體有莫大之戕害，危害
    國民身體健康及社會風氣，而被告戊○○竟惑於毒癮，猶為
    戕害自己身心健康之行為，及被告戊○○、丁○○尚能坦承
    犯行，犯後態度良好，及被告丁○○犯罪時年僅18歲，年少
    智淺，時方自少年觀護所出所，因家庭變故、父親早逝、交
    友不慎認被告戊○○為乾爹，受被告戊○○指示而販賣毒品
    ，所為尚有可原諒之處，惟被告丙○○雖於警、偵訊時如實
    供述，然於本院審理時飾詞否認犯罪，犯後態度非佳，惡性
    重大，兼衡被告被告3人之犯罪情節、動機、目的、手段、
    所生危害等一切情狀，分別量處如主文所示之刑，並定其應
    執行之刑，以示警懲。
四、沒收：
（一）按沒收含有保安處分之性質，在剝奪犯罪者因犯罪而取得
      之財產上利益，以遏止犯罪，與罰金屬刑罰之性質有別。
      毒品危害防制條例第19條第1項規定「犯第4條至第9條、
      第12條、第13條或第14條第1項、第2項之罪者，其供犯罪
      所用或因犯罪所得之財物，均沒收之，如全部或一部不能
      沒收時，追徵其價額或以其財產抵償之」，係刑法第38條
      第1項第2款、第3款沒收之特別規定。於共同正犯，因其
      犯罪所得係合併計算，且於全部或一部不能沒收時以其財
      產抵償之，為避免執行時發生重複沒收、抵償之情形，故
      各共同正犯之間係採連帶沒收主義，於裁判時僅諭知連帶
      沒收，不得就全體共同正犯之總所得，對各該共同正犯分
      別重複諭知沒收（最高法院95年度臺上字第6482號、97年
      度臺上字第3745號裁判要旨參照）。被告3人於如附表一
      所示之時、地共同販賣第二級毒品所得之價金1,500元，
      及被告3人於如附表二所示之時、地共同販賣第三級毒品
      所得之價金共38,000元，雖均未扣案，但仍應依毒品危害
      防制條例第19條第一項之規定暨共犯連帶理論，宣告連帶
      沒收，如全部或一部不能沒收時，以其等之財產連帶抵償
      之。
（二）扣案第二級毒品甲基安非他命1包（驗餘淨重0.4838公克
      ）、第二級毒品MDMA1顆（驗餘淨重0.2925公克）及第三
      級毒品K他命3包（驗餘淨重1.7405公克），應依毒品危害
      防制條例第18條第1項前段規定，均沒收銷燬之。
（三）至包裝前揭扣案毒品之分裝袋4只，既可單獨與所包裝之
      毒品分離秤重，即非附合而屬毒品之一部，因具有包裝、
      盛放毒品，避免毒品裸露、潮濕、逸漏功用，與電子磅秤
      1台、帳冊2本及安非他命吸食器1組等物，均分別屬為被
      告所有供犯罪所用之物（安非他命吸食器為被告戊○○施
      用毒品所用之物），除被告戊○○施用第二級毒品部分之
      空包裝袋1個及安非他命吸食器1組應依刑法第38條第1項
      第2款規定宣告沒收外，其餘扣案物品應依毒品危害防制
      條例第19條第1項沒收。
貳、無罪部分：
一、公訴意旨另略以：被告丙○○、戊○○、丁○○等3人另以
    第二級毒品MDMA每顆280元、第三級毒品K他命每公克900元
    之價格販賣予賴慕禎及真實姓名年籍不詳，綽號KK、小淵、
    閣正、小鬼、阿哲、阿Q、阿曜、子祥、小紫、太陽神、小
    猴子、蚱蜢等人，因認被告3人另涉犯毒品危害防制條例第4
    條第2項、第3項之販賣第二級與第三級毒品罪嫌等語。
二、按犯罪事實應依證據認定之，無證據不得認定犯罪事實。又
    不能證明被告犯罪者，應諭知無罪之判決，刑事訴訟法第15
    4條第2項、第301條第1項分別定有明文。所謂認定犯罪事實
    之證據，係指足以認定被告確有犯罪行為之積極證據而言，
    該項證據自須適合於被告犯罪事實之認定，始得採為斷罪資
    料，如未能發現相當證據，或證據不足以證明，自不能以推
    測或擬制之方法，以為裁判之基礎；而被告否認犯罪事實所
    持之辯解，縱屬不能成立，仍非有積極證據足以證明其犯罪
    ，不能遽為有罪之認定；其以情況證據（即間接證據）斷罪
    時，尤須基於該證據在直接關係上所可證明之他項情況事實
    ，本乎推理作用足以確證被告有罪，方為合法，不得徒憑主
    觀上之推想，將一般經驗上有利被告之其他合理情況逕予排
    除；且無論直接或間接證據，其為訴訟上之證明，須於通常
    一般之人均不致有所懷疑，而得確信其為真實之程度者，始
    得據為有罪之認定，倘其證明尚未達到此一程度，而有合理
    之懷疑存在，致法院無從為有罪之確信，自應為無罪之判決
    ；（最高法院40年台上字第86號、30年上字第1831號、32年
    上字第67號及76年台上字第4986號判例意旨參照）。
三、公訴人認被告丙○○、戊○○、丁○○3人共同另涉犯販賣
    毒品予賴慕禎及真實姓名年籍不詳，綽號KK、小淵、閣正、
    小鬼、阿哲、阿Q、阿曜、子祥、小紫、太陽神、小猴子、
    蚱蜢等人罪嫌，無非係以被告戊○○、丁○○警詢之自白，
    及帳冊2本為其主要論據。然查：
（一）被告戊○○雖曾於分別於警詢、偵訊中供稱：「帳冊（編
      號1）內記載KK、小淵、閣正、小鬼、阿哲、是買我毒品
      欠我帳款，KK、小鬼是購買K他命毒品，但是KK總金額14
      萬元，其中95000元是向我所借款，小淵、閣正、阿哲是
      向我購買搖頭丸所欠下之款項。」、「我有小量再把毒品
      賣給賴慕禎，都是我自己拿毒品給她，幾次我忘記了，都
      是K他命。」等語（參99年偵字第1055卷(一)第26頁），及
      被告丁○○雖曾於警詢中供稱：「我賣給綽號阿Q、阿曜
      、子祥、小紫、太陽神、小猴子、蚱蜢等多名男、女。」
      等語（參99年偵字第1055卷(二)第100頁），惟被告於警詢
      之自白仍須有其他補強證據，以察其是否與事實相符，自
      不能僅憑該部分自白，作為認定其犯罪之唯一證據。
（二）又觀諸被告戊○○於警詢時所供，僅坦承帳冊內金額為販
      賣毒品所得，然對於毒品交易之日期、對象、購買之數量
      、種類、次數、單價等均不清楚，參以證人賴慕禎於偵訊
      時並未坦承有向被告戊○○購買毒品，又向被告等人購買
      毒品之綽號KK、小淵、閣正、小鬼、阿哲、阿Q、阿曜、
      子祥、小紫、太陽神、小猴子、蚱蜢等人皆未到案說明交
      易之詳情，此外，亦無其他確切證據足資證明被告3人等
      確有販賣毒品予上開人等犯行，是被告等人究否確有此部
      分販賣第二級、第三級毒品之犯行，尚無足夠之證據予以
      證明，本院認為仍存有合理之懷疑，猶未到達確信其為真
      實之程度，自不能遽認被告3人確有公訴意旨所指之販賣
      第二級及第三級毒品犯行。復查無其他積極證據證明被告
      3人有販賣第二級及第三級毒品予賴慕禎及綽號KK、小淵
      、閣正、小鬼、阿哲、阿Q、阿曜、子祥、小紫、太陽神
      、小猴子、蚱蜢等人，揆諸前揭法條及判例意旨，就此部
      分自應為被告3人無罪之諭知。
參、據上論斷，依刑事訴訟法第299條第1項前段、第301條第1項
    ，毒品危害防制條例第4條第2項、第3項、第10條第2項、第
    17條第2項、第18條第1項前段、第19條第1項，刑法第11條
    前段、第28條、第55條、第51條第5款、第38條第1項第2款
    ，判決如主文。
本案經檢察官王巧玲到庭執行職務。
中    華    民    國    99    年    10    月    25    日
                  刑事第十二庭審判長法  官
                                    法  官
                                    法  官
上正本證明與原本無異。
如不服本判決應於收受送達後10日內向本院提出上訴書狀，並應
敘述具體理由；其未敘述上訴理由者，應於上訴期間屆滿後20日
內向本院補提理由書（均須按他造當事人之人數附繕本）「切勿
逕送上級法院」。告訴人或被害人如對於本判決不服者，應具備
理由請求檢察官上訴，其上訴期間之計算係以檢察官收受判決正
本之日期為準。
                                    書記官  黃馨慧
中    華    民    國    99    年    10    月    25    日
附表一（販賣MDMA部分）
┌───┬─────┬─────────┬──┬───┐
│購買者│時間      │地點              │數量│價格  │
├───┼─────┼─────────┼──┼───┤
│乙○○│98年10月下│臺北市○○區○○路│3顆 │每顆  │
│      │旬某日凌晨│26號心悅會館門口  │    │500至 │
│      │1時許     │                  │    │600元 │
├───┴─────┼─────────┴──┴───┤
│總計              │                         1,500元│
└─────────┴────────────────┘
附表二（販賣K他命部分）
┌───┬─────┬─────────┬──┬───┐
│購買者│時間      │地點              │數量│價格  │
├───┼─────┼─────────┼──┼───┤
│陳翊展│98年8月初 │臺北市○○區○○街│每次│每次約│
│      │起至同年10│之大龍公園旁      │1至 │1000至│
│      │月中某日止│                  │1.5 │1500元│
│      │，每2至3日│                  │公克│      │
│      │交易一次，│                  │    │      │
│      │共約20次  │                  │    │      │
├───┼─────┼─────────┼──┼───┤
│黃庭輝│98年10月初│臺北市○○○路481 │0.5 │1200元│
│      │某日8時許 │號大廈樓下游泳池旁│公克│      │
├───┼─────┼─────────┼──┼───┤
│張子亮│98年10月13│臺北市○○○路481 │0.8 │900元 │
│      │日7時許   │號大廈樓下游泳池旁│公克│      │
│      ├─────┼─────────┼──┼───┤
│      │98年10月15│同上              │同上│900元 │
│      │日9時許   │                  │    │      │
├───┼─────┼─────────┼──┼───┤
│乙○○│98年10月16│臺北市○○○路481 │4公 │5000元│
│      │日7時許   │號紳士旅館前      │克  │      │
├───┴─────┼─────────┴──┴───┤
│總計              │                        38,000元│
└─────────┴────────────────┘
附錄本案論罪科刑法條全文：
毒品危害防制條例第4條
製造、運輸、販賣第一級毒品者，處死刑或無期徒刑；處無期徒
刑者，得併科新臺幣2千萬元以下罰金。
製造、運輸、販賣第二級毒品者，處無期徒刑或7年以上有期徒
刑，得併科新臺幣1千萬元以下罰金。
製造、運輸、販賣第三級毒品者，處5年以上有期徒刑，得併科
新臺幣7百萬元以下罰金。
製造、運輸、販賣第四級毒品者，處3年以上10年以下有期徒刑
，得併科新臺幣3百萬元以下罰金。
製造、運輸、販賣專供製造或施用毒品之器具者，處1年以上7年
以下有期徒刑，得併科新臺幣1百萬元以下罰金。
前五項之未遂犯罰之。
毒品危害防制條例第10條
施用第一級毒品者，處6月以上5年以下有期徒刑。
施用第二級毒品者，處3年以下有期徒刑。

司法院資訊處製作；財團法人民間司法改革基金會備份。
